【裁判字號】    97,訴,1020
【裁判日期】    970716
【裁判案由】    違反槍砲彈藥刀械管制條例
【裁判全文】
臺灣高雄地方法院刑事判決              97年度訴字第1020號
公  訴  人  臺灣高雄地方法院檢察署檢察官
被      告  丙○○
指定辯護人  本院公設辯護人丁○○
上列被告因違反槍砲彈藥刀械管制條例案件，經檢察官提起公訴
（97年度偵字第1958號），本院判決如下：
    主  文
丙○○未經許可，持有可發射子彈具有殺傷力之改造手槍，處有
期徒刑壹年陸月，併科罰金新臺幣伍萬元，罰金如易服勞役，以
新臺幣壹仟元折算壹日。緩刑肆年，緩刑期間付保護管束。扣案
之可發射子彈具有殺傷力之改造手槍壹枝（含損壞彈匣壹個，槍
枝管制編號：0000000000號）、具有殺傷力之口徑九
釐米制式子彈壹顆，均沒收。
    事  實
一、丙○○明知可發射子彈具有殺傷力之改造手槍、制式子彈，
    為槍砲彈藥刀械管制條例所管制之物品，非經中央主管機關
    許可，不得持有，竟仍於民國90、91年間某日，在其位於高
    雄縣大寮鄉○○路33號之住處門外，收受其友人陳樹炎（已
    死亡）所交付之改造手槍1 支（含損壞彈匣1 個，槍枝管制
    編號：0000000000號）及口徑9MM 制式子彈3 顆，而無故持
    有上開改造手槍1 支及子彈3 顆，並隨即將上開槍枝及子彈
    置放於其上揭住處巷子之花盆內。嗣於97年1 月6 日4 時許
    ，丙○○持上開槍枝及子彈欲前往高雄縣政府警察局林園分
    局中庄派出所時，因故將上開槍枝及子彈藏置於適停放於高
    雄縣林園鄉○○村○○路101 號門口附近之自小客車下時，
    為路人甲○○發現並報警查獲。
二、案經高雄縣政府警察局林園分局報告臺灣高雄地方法院檢察
    署檢察官偵查起訴。
    理  由
一、本判決後述所引用之證據資料，其中傳聞證據部分，縱無刑
    事訴訟法第159 條之1 至第159 條之4 或其他規定之傳聞證
    據例外情形，亦因檢察官、被告丙○○及其辯護人或同意作
    為證據使用，或未聲明異議，依刑事訴訟法第159 條之5第1
    項、第2 項之規定，本院審酌該證據作成之情況，認為適當
    ，應得為證據。
二、上開犯罪事實，業據被告於本院審理時坦承不諱，核與證人
    甲○○於警詢之證述相符，復有內政部警政署刑事警察局97
    年1 月29日刑鑑字第0970005791號槍彈鑑定書暨檢附照片、
    高雄縣政府警察局林園分局扣押物品目錄表1 紙、現場照片
    8 張、高雄縣政府警察局槍枝初步檢視報告表1 份在卷；改
    造手槍1 支（含損壞彈匣1 個，槍枝管制編號：0000000000
    號）、子彈3 顆扣案可資佐證。而前開扣案槍枝，經送內政
    部警政署刑事警察局鑑驗結果，認係改造手槍，仿GLOCK 廠
    26型半自動手槍製造之槍枝，換裝土造金屬槍管而成，擊發
    功能正常，可擊發適用子彈使用，認具有殺傷力；扣案子彈
    ，係口徑9MM 制式子彈，採樣2 顆試射，可擊發，具有殺傷
    力，有該局上開槍彈鑑定書在卷足憑。綜上，足認被告自白
    與事實相符，應堪置信。本件事證明確，被告上開犯行，洵
    堪認定。
三、按未經許可持有槍彈，其持有之繼續，為行為之繼續，亦即
    一經持有槍彈，罪已成立，但其完結須繼續至持有行為終了
    時為止。查本案被告於90、91年間某日持有上開具殺傷力之
    槍、彈後，刑法雖於94年2 月2 日修正公布，並自95年7 月
    1 日施行，另槍砲彈藥刀械管制條例亦於94年1 月26日修正
    公布，並自94年1 月28日施行，但被告非法持有上開槍、彈
    之行為繼續至被查獲之97年1 月6 日，其持有行為之終了既
    在刑法、槍砲彈藥刀械管制條例修正公布施行後，自無行為
    後法律變更可言，應逕適用修正後之刑法、槍砲彈藥刀械管
    制條例規定論處，而無新舊法比較適用之問題，合先敘明。
    是核被告上開所為，分別係犯槍砲彈藥刀械管制條例第8 條
    第4 項之未經許可持有可發射子彈具有殺傷力之改造手槍罪
    、同法第12條第4 項之未經許可持有具殺傷力制式子彈罪。
    公訴人於起訴時認被告上開持有改造手槍犯行，係犯槍砲彈
    藥刀械管制條例第11條第4 項罪嫌，惟公訴人於本院審理時
    ，業已自行更正為槍砲彈藥刀械管制條例第8 條第4 項，本
    院無庸再變更公訴人起訴之法條，附此敘明。次按，非法持
    有槍砲彈藥刀械等違禁物，所侵害者為社會法益，若持有之
    客體種類相同 (如同為手槍，或同為子彈者)， 縱令持有之
    客體有數個，仍為單純一罪，不生想像競合犯之問題，惟若
    同時持有二不相同種類之客體（如同時持有手槍及子彈），
    則為一行為觸犯數罪名之想像上競合犯。故被告同時、地自
    友人陳樹炎取得前揭槍、彈，而持有上開槍、彈，係以一行
    為觸犯構成要件不相同之前開二罪，應依刑法第55條規定，
    論以想像競合犯，並從一重即槍砲彈藥刀械管制條例第8 條
    第4 項之未經許可持有可發射子彈具有殺傷力之改造手槍罪
    處斷。再查，被告雖持有上開槍、彈，但僅置放於其住處巷
    子之花盆內，業據被告於本院審理時陳述明確，且被告未曾
    以上開槍、彈涉犯刑案，亦有臺灣高等法院被告前案紀錄表
    1 份在卷可憑，對於公眾安全僅生潛在威脅，所生危害甚輕
    ，本院審酌其情，認縱處以法定最低度刑有期徒刑3 年，猶
    嫌過重，而與被告持有上開槍、彈行為之實際惡性失諸衡平
    ，非無「情輕法重」之憾，於客觀上足以引起一般人普遍之
    同情，應依刑法第59條之規定，予以酌減其刑。爰審酌被告
    無視於政府嚴格管制槍、彈之政策，竟擅自持有前揭槍、彈
    ，對於他人生命、身體以及社會治安造成潛在之威脅，實有
    可議，惟念其未曾持上開槍、彈犯罪，且自始即坦然承認犯
    行，犯後態度良好，並斟酌其持有具殺傷力槍、彈之數量等
    一切情狀，量處主文所示之刑，並就罰金刑部分，依刑法第
    42條第3 項規定，諭知如主文所示之易服勞役之折算標準，
    以資懲儆。末查，被告前於85年間因妨害自由案件，經本院
    以85年度訴字第2451號判處有期徒刑3 月，緩刑3 年，而於
    88年間因緩刑期滿，緩刑之宣告未經撤銷，刑之宣告失其效
    力，又於90年間因違反著作權法案件，經本院以90年度訴字
    第1636號判處有期徒刑1 年4 月，緩刑4 年確定，而於95年
    間因緩刑期滿，緩刑之宣告未經撤銷，刑之宣告失其效力，
    此有臺灣高等法院被告前案紀錄表1 份附卷可參，其犯後始
    終坦承犯行，於本院審理中頗有悔意，此次因一時失慮致罹
    刑典，經此偵審程序及刑之宣告後，當知所警惕，信無再犯
    之虞，本院因認所宣告之刑以暫不執行為適當，爰宣告緩刑
    4 年，以啟自新，惟為使被告有正確之法律觀念，知所警惕
    ，爰依刑法第93條第1 項之規定，併宣告緩刑期內付保護管
    束。扣案之仿GLOCK 廠26型半自動手槍製造之改造手槍1 枝
    （含損壞彈匣1 個，槍枝管制編號：0000000000號），經送
    內政部警政署刑事警察局鑑定結果，認具有殺傷力，屬違禁
    物；扣案制式子彈3 顆，具有殺傷力，亦同前述，除其中2
    顆業已擊發試射而僅餘彈頭、彈殼，已失其原有子彈之結構
    及效能，無庸宣告沒收外，其餘1 顆係屬槍砲彈藥刀械管制
    條例第4 條第1 項第1 款所定之子彈，即屬違禁物，均不問
    屬於犯人與否，應依刑法第38條第1 項第1 款規定，宣告沒
    收之。
據上論斷，應依刑事訴訟法第299 條第1 項前段，槍砲彈藥刀械
管制條例第8 條第4 項、第12條第4 項、刑法第11條前段、第55
條、第59條、第42條第3 項、第74條第1 項第1 款、第93條第1
項、第38條第1 項第1 款，刑法施行法第1 條之1 ，判決如主文
。
本案經檢察官乙○○到庭執行職務。
中    華    民    國    97    年    7     月    16    日
                  刑事第十庭    審判長 法  官  何秀燕
                                       法  官  林揚奇
                                       法  官  顏銀秋
上正本證明與原本無誤。
如不服本判決，應於判決送達後10日內，向本院提出上訴狀，並
應敘述具體理由，如未敘述上訴理由者，應於上訴期間屆滿後20
日內補提理由書狀於本院（切勿逕送上級法院）。
中    華    民    國    97    年    7     月    16    日
                                       書記官  董明惠
附錄論罪科刑法條：
槍砲彈藥刀械管制條例第8條第4項
未經許可，持有、寄藏或意圖販賣而陳列第1 項所列槍枝者，處
3 年以上10年以下有期徒刑，併科新臺幣700 萬元以下罰金。
槍砲彈藥刀械管制條例第12條第4項
未經許可，持有、寄藏或意圖販賣而陳列子彈者，處5 年以下有
期徒刑，併科新台幣300 萬元以下罰金。


司法院資訊處製作；財團法人民間司法改革基金會備份。
